臺灣高雄地方法院民事判決
111年度雄簡字第1584號
原      告  富邦產物保險股份有限公司

法定代理人  賴榮崇  
訴訟代理人  謝守賢律師
被      告  蔡登興  
上列當事人間請求損害賠償（交通）事件，本院於民國111年9月
 26日言詞辯論終結，判決如下：
　  主　文
被告應給付原告新臺幣貳佰萬元，及自一一一年八月二十五日起
 至清償日止，按週年利率百分之五計算之利息。 
訴訟費用由被告負擔。 
本判決第一項得假執行。但被告以新臺幣貳佰萬元為原告預供擔
 保後，得免為假執行。
　  事實及理由
一、本件被告未於言詞辯論期日到場，核無民事訴訟法第386條
    所列各款情形，爰依到場原告之聲請，由其一造辯論而為判
     決。
二、原告主張：被告於民國109年6月5日早上9時34分許，酒醉駕
     駛車牌號碼000-0000號車輛（下稱系爭車輛），行經高雄
    市 ○鎮區○○路000號前時，因酒後注意力及反應力下降，不 
    慎碰撞於行人穿越道行走之被害人楊福順（下稱系爭事 故
    ），楊福順經送醫急救後仍不治死亡。而系爭車輛已向原 
    告投保強制責任汽車保險，且於系爭事故發生時，尚在保險
     期間，並經請求權人出面請求辦理理賠，原告遂依強制汽
    車 責任保險法及保險契約，分別給付楊福順之法定繼承人
    顏美 娥新臺幣（下同）666,666元、楊景翔666,667元，及
    楊雅婷 666,667元，合計共給付2,000,000元。而被告於系
    爭事故發生後所測得之酒精濃度，已超逾道路交通管理法規
    規定之標準， 則原告自得在給付保險金額範圍內，代位行
    使請求權人對加 害人之請求權，爰依強制汽車責任保險法
    第29條第1項第1款 之規定，及強制汽車責任保險條款第5條
    第1項第1款之約定 提起本件訴訟。並聲明：被告應給付原
    告2,000,000元及自起訴狀繕本送達翌日起至清償日止，按
    週年利率5％計算之利息。
三、被告經合法通知無正當理由不到庭，亦未提出書狀作何聲明
     或陳述。
四、本院之判斷： 
  ㈠按「慢」標字，用以警告車輛駕駛人前面路況變遷，應減速
    慢行；行近未設行車管制號誌之行人穿越道前，同應減速慢
     行，如遇有行人穿越時，無論有無交通指揮人員指揮或號
    誌 指示，均應暫停讓行人先行通過；駕駛人駕駛汽車，應
    遵守 道路交通標誌、標線、號誌之指示，並應注意車前狀
    況，隨 時採取必要之安全措施，道路交通標誌標線號誌設
    置規則第 163條第1項、道路交通安全規則第103條第1、2項
    、第90條 第1項前段、第94條第3項分別定有明文。查原告
    主張被告10 9年6月5日早上9時34分許，行經高雄市前鎮區
    武慶一路194 巷與永豐路口時，因酒後注意力集反應力下降
    ，發生系爭事 故，被害人楊福順經送醫急救後仍不治死亡
    等情，有高雄地 方檢察署109相甲字第0545號相驗屍體證明
    書1紙（見本院卷 第13頁）在卷可稽，並經本院調閱本院10
    9年度交訴字第48 號卷證查核無訛。是依照系爭事故發生時
    之情形，被告駕駛 系爭車輛於距離案發路口尚有一段距離
    時，路面已清晰可見 兩處「慢」標字，其本應注意楊福順
    正在路口行人穿越道上 行走，卻未減速慢行，且因飲用酒
    類導致反應力下降，行經 行人穿越道又未暫停禮讓行人先
    行通過。是以原告主張被告 對楊福順之法定繼承人應負損
    害賠償責任，自屬有據。
　㈡次按汽車駕駛人飲用酒類後吐氣所含酒精濃度超過每公升0. 
    15毫克者，不得駕車，道路交通安全規則第114條第2款定有
　　明文；又按本法所稱被保險人，指經保險人承保之要保人及
     經該要保人同意使用或管理被保險汽車之人；被保險人飲
    用 酒類或其他類似物後駕駛汽車，其吐氣或血液中所含酒
    精濃 度超過道路交通管理法規規定之標準致被保險汽車發
    生汽車 交通事故者，保險人仍應依本法規定負保險給付之
    責。但得 在給付金額範圍內，代位行使請求權人對被保險
    人之請求 權，強制汽車責任保險法第9條第2項、第29條第1
    項第1款規 定甚明。查系爭車輛已向原告投保強制責任汽車
    保險，且於 系爭事故發生時，尚在保險期間，並經請求權
    人出面請求辦 理理賠，原告遂依強制汽車責任保險法及保
    險契約，分別給 付楊福順之法定繼承人顏美娥666,666元、
    楊景翔666,667 元，及楊雅婷666,667元，合計共給付2,000
    ,000元等情，有高雄 市政府警察局道路交通事故當事人登
    記聯單1紙（見本院卷 第15頁）、強制汽車責任保險理賠申
    請書1紙（見本院卷第1 7頁）、強制保險給付請求順位表1
    紙（見本院卷第19頁）、 戶籍謄本3紙（見本院卷第21頁至
    第25頁）、顏美娥、楊景 翔及楊雅婷之身分證正反面影本
    各1紙（見本院卷第27 頁）、顏美娥、楊景翔及楊雅婷之強
    制險受款人電匯同意書 及存摺封面影本各1紙（見本院卷第
    29頁至第33頁）、賠案 資訊查詢畫面結果截圖1紙（見本院
    卷第35頁）在卷可佐；而於發生系爭事故後約12小時，竟仍
    測得被告之酒精濃度為 每公升0.59毫克，可知系爭事故發
    生當下，被告之血液酒精 濃度已超逾道路交通安全規則第1
    14條第2款所規定之每公升0.15毫克等情，亦經本院調閱本
    院109年度交訴字第48號卷證查核無訛。是依上開規定，原
    告依強制汽車責任保險法規定負保險給付之責後，自得於給
    付金額範圍即2,000,000元內，代位行使請求權人即楊福順
    之法定繼承人對被告之損害賠償 請求權。
五、綜上所述，系爭事故係因被告未減速慢行，且未禮讓通行於
     行人穿越道之楊福順所肇致；而被告飲酒後呼氣酒精濃度
    已 超過每公升0.15毫克，仍駕駛系爭車輛，則原告於依強
    制汽
　　車責任保險法之規定，理賠楊福順之法定繼承人顏美娥、楊
     景翔及楊雅婷共2,000,000元後，於該金額範圍內，代位楊
    福順 之法定繼承人顏美娥、楊景翔及楊雅婷，向被告請求
    給付2,000,000元，尚屬有憑。從而，原告依強制汽車責任
    保險法第29 條第1項第1款之規定，及強制汽車責任保險條
    款第5條第1項 第1款之約定，代位請求被告給付2,000,000
    元及自起訴狀繕本送達翌日即111年8月25日起至清償日止，
    按週年利率5％計算之利息，均為有理由，應予准許。
六、本件係就民事訴訟法第427條訴訟適用簡易程序所為被告敗 
    訴之判決，爰依同法第389條第1項第3款之規定，職權宣告 
    假執行。被告未陳明願供擔保，聲請宣告免為假執行，本院
     併依職權定相當擔保金額宣告之。
七、本件事證已臻明確，兩造其餘之主張、陳述暨攻擊防禦方法
     與證據，經本院斟酌後，認與本件判決結果已不生影響，
    爰 不逐一論述，附此敘明。
八、訴訟費用負擔之依據：民事訴訟法第78條。
中　　華　　民　　國　　111 　年　10 　　月　　17　　日
                  高雄簡易庭　法　　　官  楊詠惠
以上正本係照原本作成。
如不服本判決，應於送達後20日內，向本院提出上訴狀並表明上
訴理由，如於本判決宣示後送達前提起上訴者，應於判決送達後
20日內補提上訴理由書（須附繕本）。
中　　華　　民　　國　　111 　年　　10　　月　　17　　日
      　　　　　　　　　　　　書　記　官  蔡佩珊